【裁判字號】    90,中簡上,349
【裁判日期】    901219
【裁判案由】    傷害
【裁判全文】
臺灣臺中地方法院刑事判決                        九十年度中簡上字第三四九號
    上  訴  人  台灣台中地方法院檢察署檢察官
    被      告  甲○○○
右上訴人因傷害案件，不服本院台中簡易庭九十年度中簡字第一四○五號中華民國九
十年八月三十一日第一審簡易判決（聲請案號：台灣台中地方法院檢察署九十年度偵
字第一一○四八號），提起上訴，本院合議庭為第二審判決如左：
    主  文
上訴駁回。
    事  實
一、甲○○○於民國（下同）九十年一月十二日上午七時起，受雇於賴碧慎前往行政
    院國軍退除役官兵輔導委員會台中榮民總醫院第六五一六號病房，看護其甫因接
    受全喉切除及頸部淋巴軟組織廓清術手術而臥病在床之父戊○○。嗣因甲○○○
    無法按戊○○家人之要求照料病患，而遭辭退，竟心生不滿，基於普通傷害之犯
    意，於同年月十四日上午六時五十分許，在上開病房內，徒手拔去戊○○因前揭
    手術後，裝置在喉嚨上用以排去痰膿及血水之引流導管，使戊○○喉嚨原裝置引
流導管之開刀傷口處，因血水積於傷口而使該傷口受感染致受有發炎、化膿之傷
    害，並造成該傷口癒合之時間較慢。嗣經在場之看護丙○○、丁○○發現後，緊
    急通知醫院處理，始得悉上情。
二、案經戊○○之妻乙○○訴由台灣台中地方法院檢察署檢察官聲請簡易判決處刑。
    理  由
一、訊據被告甲○○○固坦承於右揭時、地受雇前往照料戊○○等情，惟矢口否認有
    何傷害犯行，辯稱：當日上午六時五十分，伊至病房想為病患擦臉，伊擦完臉後
    就發現引流導管拖在旁邊，伊將床單掀開，發現管子已經在床上，有可能是病患
    意識不清，自行將管子拔掉云云。然查：證人即在場之看護丙○○於本院審理時
    結證稱：伊負責晚上班，當日早上七點左右要交接班，被告一進來時就說要幫病
    人擦臉，伊曾告訴被告已經擦過了，當時伊覺得很奇怪，因為怎麼會有二個人來
    接班，另外一個人是丁○○，伊告訴被告說老闆說要另請丁○○照顧病人，不再
    雇用被告，被告聽完後就出去打電話，打完電話再進來病房，就在病床旁邊弄來
    弄去，當時伊離病床有一段距離，被告進來之前病人管子都好好的，後來被告弄
    一弄之後告訴伊說管子掉到地上，然後就走了，病患當時手腳都被綁著，不可能
    自行將管子拔除（見本院九十年十一月十二日訊問筆錄）；另告訴人乙○○於本
    院審理時指稱：醫院通知家屬至醫院時，伊看到管子被拔起來，但病人的手腳還
    是被綁著的（見本院九十年十二月四日審理筆錄）；又病患戊○○因上揭引流管
    遭拔除，血水積於傷口而使該傷口受感染致受有發炎、化膿之傷害，並造成該傷
    口癒合之時間較慢等情，亦經證人即當時為病患處理傷口之醫師詹昌昱於偵查中
    證述綦詳（見偵查卷第十六頁），及行政院國軍退除役官兵輔導委員會台中榮民
    總醫院九十年六月七日九十中榮醫行字第二○五七號函在卷可憑，是被告前開所
    辯，核係事後卸責之詞，不足採信。本件事證明確，被告之犯行堪予認定，應予
    依法論科。
二、核被告所為，係犯刑法第二百七十七條第一項之傷害罪，原審適用刑法第二百七
    十七條第一項、第四十一條第一項前段、罰金罰鍰提高標準條例第一條前段、第
    二條規定，判處被告有期徒刑四月，並諭知易科罰金之折算標準，經核其認事用
    法均無違誤，量刑亦屬妥適，上訴人提起上訴，指摘原審判決量刑過輕，尚無理
    由，應予駁回。
據上論結，應依刑事訴訟法第四百五十五條之一第一項、第三項、第三百六十四條、
第三百六十八條，判決如主文。
中      華      民      國      九十    年    十二      月    十九      日
                                臺灣臺中地方法院刑事第六庭
                                    審判長    法  官  梁  堯  銘
                                              法  官  洪  堯  讚
                                              法  官  劉  麗  瑛
右正本證明與原本無異。
不得上訴。
                                              書記官
中      華      民      國      九十    年    十二      月    十九      日


司法院資訊處製作；財團法人民間司法改革基金會備份。
